【裁判字號】    97,易,519
【裁判日期】    970815
【裁判案由】    竊盜
【裁判全文】
臺灣桃園地方法院刑事判決               97年度易字第519號
公  訴  人  臺灣桃園地方法院檢察署檢察官
被      告  甲○○
選任辯護人  郭登富律師
上列被告因竊盜案件，經檢察官提起公訴（九十七年度偵字第五
一四五號），被告於本院準備程序進行中，就被訴事實為有罪之
陳述，經本院告知簡式審判程序意旨，並聽取公訴人、被告及辯
護人之意見後，本院裁定依簡式審判程序審理，判決如下：
    主  文
甲○○攜帶兇器竊盜，處有期徒刑捌月。扣案如附表所示之物及
車號三三一八－ＥＷ號自用小貨車上之鐵製水箱均沒收。
    事  實
一、綽號「黑仔」之陳憲任（檢察官另行簽分偵辦，他院通緝中
    ）得知中國石油股份有限公司（下稱中油公司）之輸油管線
    埋設於桃園縣觀音鄉○○村○○路○○段五七八號鐵皮屋附
    近之地下某處後，與甲○○共同基於意圖為自己不法所有之
    竊盜犯意聯絡，推由甲○○於民國九十六年十二月二十六日
    向不知情之廖雲達租用上開鐵皮屋，再於九十七年二月十七
    日向馬明忠借用車號五七五五－ＦＨ號自用小貨車，陳憲任
    則於甲○○先前於九十六年六月十八日起向不知情之全磊實
    業股份有限公司之負責人李倘葆租用之車號三三一八－ＥＷ
    號自用小貨車上裝設鐵製水箱預備供盛裝竊得油品之用，並
    提供如附表所示之物品（其中圓鍬、鋤頭、切割機、電鑽、
    砂輪機、鉗子等物，客觀上均足供兇器使用）作為監視現場
    人員出入情形及挖掘土地、切割管線之用，二人自九十七年
    一月二日起，以上開工具在租屋處內持續向地下挖掘，尋找
    中油公司埋設之輸油管，終於九十七年二月十八日尋獲管線
    ，並於翌日（十九日）利用上開工具撬開輸油管著手竊取管
    線中之柴油，詎油壓過強，柴油大量洩出，二人雖抽取三千
    公升至上開車號三三一八－ＥＷ號自用小貨車上之水箱而得
    手，然其餘油料滿溢坑洞，二人試圖閉塞油管未果，見情況
    無法收拾，陳憲任藉機先行離去，甲○○亦駕駛前揭五七五
    五－ＦＨ自用小貨車逃逸。恰中油公司人員林火土出外巡邏
    管線，途經上址，發現有異，電告上級，並目睹甲○○及另
    一人駕車逃逸現場，而記下車號報警，嗣經警據報前往處理
    ，發現車號三三一八－ＥＷ號自用小貨車上存有三千公升柴
    油，並當場扣得如附表所示之物，又將現場所採指紋，送請
    鑑驗結果，發現甲○○留存之指紋檔案相符，循線查獲甲○
    ○。
二、案經桃園縣政府警察局大園分局報請臺灣桃園地方法院檢察
    署檢察官偵查起訴。
    理  由
一、程序部分：本件被告甲○○所犯係死刑、無期徒刑或最輕本
    刑為三年以上有期徒刑以外之罪，其於準備程序中就被訴事
    實為有罪之陳述，經本院告知簡式審判程序之旨，並聽取當
    事人意見後，經本院依刑事訴訟法二百七十三條之一第一項
    規定裁定進行簡式審判程序，合先敘明。
二、訊據被告對於上開犯罪事實坦承不諱，且據證人林火土、馬
    明忠、李倘葆、廖雲達證述甚詳，並有房屋租賃契約書、現
    場照片、內政部警政署刑事警察局九十七年二月二十一日刑
    紋字第０九七００二五七五七號鑑驗書、車籍資料查詢表等
    件在卷可查，另有附表所示之物扣案可資佐證，本件事證明
    確，被告犯行堪以認定。
三、核被告所為，係犯刑法第三百二十一條第一項第三款之攜帶
    兇器竊盜罪。被告與陳憲任間就上開犯行有犯意聯絡、行為
    分擔，為共同正犯。被告與陳憲任鑿破輸油管線後，將三千
    公升油料抽取至車號三三一八－ＥＷ自用小貨車之水箱中，
    業據被告自承無訛，此部分油料，已進入被告及陳憲任之實
    力支配範圍中，犯行應屬既遂，公訴意旨認被告僅成立攜帶
    兇器竊盜未遂罪，尚有未洽，附此敘明。爰審酌被告正值青
    壯，不思正道取財，反企圖不勞而獲，惟所幸犯行早經發現
    ，損害尚非重大，且被告坦承犯行，態度尚可等一切情狀，
    量處如主文所示之刑。扣案如附表所示之物及車號三三一八
    －ＥＷ號自用小貨車上之鐵製水箱，均為共犯陳憲任所有、
    供本件犯罪所用之物，業據被告供承在卷，應依刑法第三十
    八條第一項第二款之規定諭知沒收。
據上論斷，依刑事訴訟法第二百七十三條之一第一項、第二百九
十九條第一項前段，刑法第二十八條、第三百二十一條第一項第
三款、第三十八條第一項第二款，判決如主文。
本件經檢察官蔡宜均到庭執行職務。
中    華    民    國    97    年    8     月    15    日
                  刑事第八庭    法  官  袁雪華
以上正本證明與原本無異。
如不服本判決，應於判決送達後10日內向本院提出上訴狀（應附
繕本），其未敘述上訴理由者，應於上訴期間屆滿後20日內補提
理由書狀於本院，上訴於臺灣高等法院。
                                書記官  邱仲騏
中    華    民    國    97    年    8     月    15    日
附錄本案論罪科刑之法條：
中華民國刑法第321條第1項
（加重竊盜罪）
犯竊盜罪而有左列情形之一者，處六月以上、五年以下有期徒刑
：
一、於夜間侵入住宅或有人居住之建築物、船艦或隱匿其內而犯
    之者。
二、毀越門扇、牆垣或其他安全設備而犯之者。
三、攜帶兇器而犯之者。
四、結夥三人以上而犯之者。
五、乘火災、水災或其他災害之際而犯之者。
六、在車站或埠頭而犯之者。
附表（扣案物品）：
監視器主機一具、監視器鏡頭二個、圓鍬一支、鋤頭一支、切割
機二具、抽水機三具、護目鏡一個、電鑽二具、砂輪機一具、高
壓軟管一條、管夾一組、鉗工夾一具、鉗子六把


司法院資訊處製作；財團法人民間司法改革基金會備份。
